# CRO 收入确认问题

提问人：liumangayuan 时间：2022-12-06 18:51:27
公司受托研发 按照里程碑节点确认收入 最后节点为公司获取批件 比例15% 在获取批件的时点确认到100%收入 目前有个问题是与部分客户签订的合同约定 公司获得批件后还存在将批件转让给客户 及帮助客户完成生产场地转移的义务 假定上述两个行为均给予5%的付款金额
基于上述信息 请教陈版
在公司获得批件后是否可以确认到100%收入 按照里程碑设置的节点 公司均已完成
但是如果此时100%确认收入 公司实际上还有履约义务没有完成 是否合理
如果不能全额确认收入 是否需要等到约定的所有付款条件均达成才能确认剩下的10%收入
请陈版赐教

回答人：chenyiwei
1 、如果批件转让给客户这一环节不存在重大不确定性，且这一环节无需重大成本发生，则该环节本身不构成一项履约义务，无需为其分配履约进度和合同价款。
2 、生产场地转移通常理解是一项实质性的履约义务，应对其分配合同价款，到履约完成后确认这部分对应收入。

提问人：liumangayuan 时间：2022-12-09 06:20:13
不好意思没描述清楚 公司用的时段法确认收入 在公司获得批件的时候确认100%收入的 但此时合同剩余的付款条款还有批件转移、生产转移等未完成的履约义务 这时候是否可以确认100%收入 剩下的履约义务部分确认为合同资产；我还有个疑问是 时段法确认收入 批件未转移给客户 是否意味着控制权没发生转移 如果合同条款涉及批件转移 公司能否在自己获得批件的时候就确认100%收入 或者说要对获得批件进行明确即是公司获得批件还是客户获得批件 烦请解答

回答人：chenyiwei
1 、如果转移生产场地是单独的履约义务，则对应于该项履约义务的收入在实际完成转移前不确认，也就不存在提前确认合同资产的问题。 2 、如前所述，要看批件转移是否存在实质性障碍。
批件转移单独考虑不是一项履约义务。